Images du répertoire du notaire Thomas Cartier pour l'étude XIII
Archives nationales de France
Images du répertoire du notaire Thomas Cartier pour l'étude XIII
18 avril 1613 - 10 octobre 1645
MC/RE/XIII/2
Etude XIII; Cartier, Thomas
Un registre
Archives nationales de France
Minutes et répertoires: la loi 2008-696 du 15 juillet 2008 relative aux archives a fixé à 75 ans à compter de la date de l'acte, ou à 25 ans à compter de la date du décès de l'intéressé si ce délai est plus bref, le délai de communication des minutes et répertoires des notaires; ce délai est porté à 100 ans à compter de la date de l'acte si le document se rapporte à un mineur (code du Patrimoine, articles L213-2, 4e d et 5e).
Autres documents de l'étude (dossiers de clients, comptabilité...): s'agissant d'archives privées, ces documents sont communicables selon les modalités fixées par le déposant ou le donateur.
Certains documents ne sont pas accessibles sous leur forme originale en raison de leur mauvais état de conservation.
Registre entré aux Archives nationales en 1931.
202 feuillets de papier manuscrits, hauteur 36 x largeur 23 cm. Le registre est en mauvais état (feuilles cornées, taches d'encre...).
Registre folioté en 2003 (foliotation non visible à l'écran)
Images des répertoires de l’étude XIII
Archives de l'étude XIII
répertoire d'officier public ministériel
- Répertoire chronologique pour la période du 18 avril 1613 au 10 octobre 1645, 18 avril 1613 - 10 octobre 1645; MC/RE/XIII/2
  Le répertoire contient les informations suivantes: 1. date du jour; 2. nature de l'acte; 3. nom, prénom, des parties.
  Voir aussi dans le répertoire de Pierre Haffrey, MC/RE/XIII/3, une liste de minutes manquantes intitulée "observations sur les répertoires de maître Cartier", 1613-1621.
  répertoire
  - Liste chronologique des actes pour la période du 18 avril au 20 décembre 1613, 18 avril - 20 décembre 1613; 1 r°-3 r°; 3 feuillets
  - Liste chronologique des actes pour la période du 11 janvier au 31 décembre 1614, 11 janvier - 31 décembre 1614; 3 r°-7 r°; 5 feuillets
  - Liste chronologique des actes pour la période du 3 janvier au 29 décembre 1615, 3 janvier - 29 décembre 1615; 7 r°-12 r°; 6 feuillets
  - Liste chronologique des actes pour la période du 9 janvier au 28 décembre 1616, 9 janvier - 28 décembre 1616; 12 r°-17 r°; 6 feuillets
  - Liste chronologique des actes pour la période du 2 janvier au 31 décembre 1617, 2 janvier - 31 décembre 1617; 17 r°-23 r°; 7 feuillets
  - Liste chronologique des actes pour la période du 9 janvier au 28 décembre 1618, 9 janvier - 28 décembre 1618; 23 r°-28 v°; 6 feuillets
  - Liste chronologique des actes pour la période du 2 janvier au 30 décembre 1619, 2 janvier - 30 décembre 1619; 28 v°-34 r°; 7 feuillets
  - Liste chronologique des actes pour la période du 2 janvier au 30 décembre 1620, 2 janvier - 30 décembre 1620; 34 v°-40 r°; 7 feuillets
  - Liste chronologique des actes pour la période du 1er janvier au 30 décembre 1621, 1er janvier - 30 décembre 1621; 40 r°-48 r°; 9 feuillets
  - Liste chronologique des actes pour la période du 2 janvier au 31 décembre 1622, 2 janvier - 31 décembre 1622; 48 r°-54 r°; 7 feuillets
  - Liste chronologique des actes pour la période du 2 janvier au 30 décembre 1623, 2 janvier - 30 décembre 1623; 54 r°-60 v°; 7 feuillets
  - Liste chronologique des actes pour la période du 2 janvier au 30 décembre 1624, 2 janvier - 30 décembre 1624; 60 v°-65 v°; 6 feuillets
  - Liste chronologique des actes pour la période du 3 janvier au 30 décembre 1625, 3 janvier - 30 décembre 1625; 65 v°-71 v°; 7 feuillets
  - Liste chronologique des actes pour la période du 2 janvier au 31 décembre 1626, 2 janvier - 31 décembre 1626; 71 v°-77 r°; 7 feuillets
  - Liste chronologique des actes pour la période du 2 janvier au 31 décembre 1627, 2 janvier - 31 décembre 1627; 77 r°-83 v°; 7 feuillets
  - Liste chronologique des actes pour la période du 6 janvier au 31 décembre 1628, 6 janvier - 31 décembre 1628; 83 v°-91 r°; 9 feuillets
  - Liste chronologique des actes pour la période du 1er janvier au 31 décembre 1629, 1er janvier - 31 décembre 1629; 91 r°-96 v°; 5 feuillets
  - Liste chronologique des actes pour la période du 2 janvier au 31 décembre 1630, 2 janvier - 31 décembre 1630; 96 v°-101 r°; 6 feuillets
  - Liste chronologique des actes pour la période du 1er janvier au 31 décembre 1631, 1er janvier - 31 décembre 1631; 101 r°-105 r°; 5 feuillets
  - Liste chronologique des actes pour la période du 2 janvier au 30 décembre 1632, 2 janvier - 30 décembre 1632; 105 r°-109 v°; 5 feuillets
  - Liste chronologique des actes pour la période du 4 janvier au 29 décembre 1633, 4 janvier - 29 décembre 1633; 110 r°-114 v°; 5 feuillets
  - Liste chronologique des actes pour la période du 4 janvier au 31 décembre 1634, 4 janvier - 31 décembre 1634; 114 v°-119 r°; 6 feuillets
  - Liste chronologique des actes pour la période du 1er janvier au 28 décembre 1635, 1er janvier - 28 décembre 1635; 119 r°-124 v°; 6 feuillets
  - Liste chronologique des actes pour la période du 3 janvier au 29 décembre 1636, 3 janvier - 29 décembre 1636; 124 v°-130 v°; 7 feuillets
  - Liste chronologique des actes pour la période du 1er janvier au 29 décembre 1637, 1er janvier - 29 décembre 1637; 131 r°-137 r°; 7 feuillets
  - Liste chronologique des actes pour la période du 1er janvier au 30 décembre 1638, 1er janvier - 30 décembre 1638; 137 v°-144 r°; 8 feuillets
  - Liste chronologique des actes pour la période du 3 janvier au 31 décembre 1639, 3 janvier - 31 décembre 1639; 144 r°-152 r°; 9 feuillets
  - Liste chronologique des actes pour la période du 1er janvier au 30 décembre 1640, 1er janvier - 30 décembre 1640; 152 r°-160 v°; 9 feuillets
  - Liste chronologique des actes pour la période du 1er janvier au 31 décembre 1641, 1er janvier - 31 décembre 1641; 161 r°-168 v°; 8 feuillets
  - Liste chronologique des actes pour la période du 3 janvier au 29 décembre 1642, 3 janvier - 29 décembre 1642; 168 v°-175 v°; 8 feuillets
  - Liste chronologique des actes pour la période du 1er janvier au 31 décembre 1643, 1er janvier - 31 décembre 1643; 175 v°-183 r°; 9 feuillets
  - Liste chronologique des actes pour la période du 2 janvier au 31 décembre 1644, 2 janvier - 31 décembre 1644; 183 v°-191 v°; 9 feuillets
  - Liste chronologique des actes pour la période du 1er janvier au 10 octobre 1645, 1er janvier - 10 octobre 1645; 191 v°-201 r°; 11 feuillets